臺灣嘉義地方法院刑事判決　　　　　　　 95年度訴字第573號
公　訴　人　臺灣嘉義地方法院檢察署檢察官
被　　　告　甲○○
上列被告因違反毒品危害防制條例案件，經檢察官提起公訴（九
十五年度毒偵字第七三六號）及移送併辦審理（九十六年度毒偵
字第一七三號），被告於準備程序中就被訴事實為有罪之陳述，
經本院合議庭裁定由受命法官改依簡式審判程序審理，判決如下
：
    主  文
甲○○施用第一級毒品，累犯，處有期徒刑拾月。
    事  實
一、甲○○前於民國九十三年間，因二次竊盜案件，分別經本院
    以九十三年度嘉簡字第九一四號判處有期徒刑三月確定，及
    九十三年度嘉簡字第一００四號判處有期徒刑四月確定。再
    於九十四年間因違反毒品危害防制條例案件，經本院以九十
    四年度訴字第四八號判處有期徒刑七月確定，上揭三罪並合
    併定應執行刑一年，甫於九十四年十一月七日縮短刑期執行
    完畢。另甲○○前於九十三年間因施用毒品案件，經本院以
    九十三年度毒聲字第二四七號裁定送觀察、勒戒後，認無繼
    續施用毒品之傾向，於九十三年九月九日執行完畢釋放，並
    經臺灣嘉義地方法院檢察署檢察官於同日以九十三年度毒偵
    字第五０四號、第六二九號為不起訴處分確定。詎甲○○仍
    不思警惕，於前開觀察勒戒執行完畢釋放後五年內，基於施
    用第一級毒品海洛因之犯意，於九十五年六月二日某時，在
    嘉義市○○路○段三八五巷二六號居所屋後空地，以針筒注
    射之方式，施用海洛因一次。嗣經警於同年月四日晚間七時
    四十分許，在嘉義市○○路地○道盤檢，並於同日晚間十時
    許、翌日凌晨一時三十五分許經警得甲○○同意採尿送驗後
    而查悉上情。
二、案經嘉義市警察局第二分局報請臺灣嘉義地方法院檢察署檢
    察官起訴。
    理  由
一、本件係經被告甲○○於準備程序當庭表示認罪，而經本院裁
    定以簡式審判程序加以審理，則依據刑事訴訟法第二百七十
    三條之二、同法第一百五十九條第二項之規定，不適用傳聞
    法則有關限制證據能力之相關規定，合先敘明。
二、訊據被告甲○○對於上開犯罪事實均坦承不諱，佐以被告於
    九十五年六月四日晚間十時許、同年月五日凌晨一時三十五
    分許，經警得其同意採尿送驗，其結果呈嗎啡陽性（按施用
    海洛因後，經人體之水解代謝作用，會呈嗎啡陽性反應）反
    應等情，有高雄市立凱旋醫院藥物尿液檢驗報告（檢體編號
    分別為：2D950602號、2N950602號）二份、嘉義市警察局偵
    辦涉嫌毒品案代號與真實姓名對照表一份、北門派出所查獲
    毒品案件採集尿液送驗姓名代號對照表一份在卷可佐，而上
    開二份高雄市立凱旋醫院藥物尿液檢驗報告之被告排尿時間
    分別為九十五年六月四日晚間十時許、同年月五日凌晨一時
    三十五分許，僅間隔約三時三十五分，應為同一次施用毒品
    後之毒品代謝物排放結果，是被告供陳僅於九十五年六月二
    日施用毒品海洛因一次，應屬可採，是上開補強證據，已足
    資擔保被告前述自白之真實性，核與事實相合，可信為真實
    。此外，被告因違反毒品危害防制條例案件，經本院以九十
    三年度毒聲字第二四七號裁定觀察勒戒，並於九十三年九月
    九日執行完畢釋放等情，有臺灣嘉義地方法院檢察署刑案資
    料查註紀錄表及臺灣高等法院被告前案紀錄表各乙份附卷可
    憑。是被告施用毒品經觀察勒戒執行完畢釋放後，五年內再
    犯施用第一級毒品之犯行，堪以認定，應依法論科。
三、查海洛因為毒品危害防制條例所定之第一級毒品。故核被告
    所為，係犯毒品危害防制條例第十條第一項之施用第一級毒
    品罪；其施用前持有海洛因之低度行為，為施用之高度行為
    所吸收，不另論罪。再被告前因二次竊盜案件，分別經本院
    以九十三年度嘉簡字第九一四號判處有期徒刑三月確定，及
    九十三年度嘉簡字第一００四號判處有期徒刑四月確定；復
    因違反毒品危害防制條例案件，經本院以九十四年度訴字第
    四八號判處有期徒刑七月確定，上揭三罪並合併定應執行刑
    一年，並於九十四年十一月七日縮短刑期執行完畢等情，有
    前述臺灣嘉義地方法院檢察署刑案資料查註紀錄表、臺灣高
    等法院被告前案紀錄表各一份附卷可按，其於有期徒刑之執
    行完畢五年以內，「故意」再犯本案有期徒刑以上之罪，則
    依九十五年七月一日修正施行前後刑法第四十七條新舊法規
    定，均符合累犯之要件，刑罰權規範狀態並無利或不利之變
    更，不生新舊法比較問題，自應適用現行刑法第四十七條第
    一項規定，論以累犯，加重其刑。又移送併辦意旨所指之犯
    罪事實，核與起訴並經本院判決之上揭犯罪事實相同，原即
    為起訴效力所及，本院自已審酌，附此敘明。爰審酌被告高
    職畢業之智識程度；前曾因施用毒品經觀察勒戒程序，竟未
    思悔改，顯然缺乏禁絕毒害決心；目前未婚，女友即將臨盆
    ；原從事水電、鷹架工作，月入約五萬多元；與被告施用毒
    品犯行係屬戕害自身健康之行為，尚未危害他人，且被告於
    本院審理中坦承犯行，態度尚稱良好等一切情狀，量處如主
    文所示之刑，以資懲儆。
四、公訴意旨另認除上開本院已論罪科刑之犯罪事實犯行外，被
    告另基於施用第一級毒品海洛因成癮性之概括犯意，自九十
    五年二月間某日起至九十五年六月一日晚間七時許，連續在
    嘉義市公園內等處所，施用第一級毒品海洛因，因認被告此
    部分亦涉有違反毒品危害防制條例第十條第一項之施用第一
    級毒品罪嫌云云（公訴意旨認與前述犯罪事實有連續犯關係
    ）。惟按犯罪事實應依證據認定之，無證據不得認定犯罪事
    實；不能證明被告犯罪者，應諭知無罪之判決，刑事訴訟法
    第一百五十四條第二項、第三百零一條第一項分別定有明文
    。次按認定不利於被告之事實，須依積極證據，苟積極證據
    不足為不利於被告事實之認定時，即應為有利於被告之認定
    ，更不必有何有利之證據；認定犯罪事實所憑之證據，雖不
    以直接證據為限，間接證據亦包括在內，然而無論直接或間
    接證據，其為訴訟上之證明，須於通常一般之人均不致有所
    懷疑，而得確信為真實之程度者，始得據為有罪之認定，倘
    其證明尚未達於此一程度，而有合理性懷疑存在時，即不得
    遽為被告犯罪之認定，最高法院三十年上字第八一六號、七
    十六年臺上字第四九八六號判例意旨可資參照。訊據被告堅
    決否認有此部分犯行，經查，被告九十五年六月四日晚間十
    時許、同年月五日凌晨一時三十五分許該次採尿結果，雖呈
    現嗎啡陽性反應，惟上揭證據，除本院已論罪科刑之犯罪事
    實外，尚不足以證明被告復有自九十五年二月間某日起至九
    十五年六月一日下午七時許，連續施用第一級毒品海洛因，
    而公訴人復未能再提出適當證明該等起訴犯罪事實之積極證
    據，並指出調查之途徑、說明其關聯性予以補強，整體證明
    力容有未足，尚無法達使通常一般之人均得確信之程度，顯
    無以為該等起訴事實之認定。此外，本院亦查無其他足為不
    利被告認定基礎之積極證據，本應為無罪之諭知，惟因公訴
    意旨認此與前揭論罪科刑之部分，有連續犯之裁判上一罪關
    係，故不另為無罪之諭知。
據上論斷，應依刑事訴訟法第二百七十三條之一第一項、第二百
九十九條第一項前段，毒品危害防制條例第十條第一項，刑法第
十一條前段、第四十七條第一項，判決如主文。
本案經檢察官蔡彥守到庭執行職務。
中　　華　　民　　國　　96　　年　　2 　　月　　27　　日
                  刑事第一庭    法　官　黃琴媛
上列正本證明與原本無異。
如不服本判決，應於判決送達後10日內向本院提出上訴狀（應附
繕本）。告訴人或被害人如對於本判決不服者，應具備理由請求
檢察官上訴，其上訴期間之計算係以檢察官收受判決正本之日期
為準。
中　　華　　民　　國　　96　　年　　2 　　月　　27　　日
                        　　    書記官　李彩娥
附錄論罪科刑法條：
毒品危害防制條例第十條
施用第一級毒品者，處六月以上五年以下有期徒刑。
施用第二級毒品者，處三年以下有期徒刑。
